【裁判字號】    97,訴,1706
【裁判日期】    980219
【裁判案由】    毒品危害防制條例
【裁判全文】
臺灣臺北地方法院刑事判決              97年度訴字第1706號
公  訴  人  臺灣臺北地方法院檢察署檢察官
被      告  甲○○
上列被告因違反毒品危害防制條例案件，經檢察官提起公訴（九
十七年度毒偵字第二三三四號），被告於準備程序中先就被訴事
實為有罪之陳述，經本院告以簡式審判之旨，並聽取當事人之意
見後，本院合議庭裁定行簡式審判程序，判決如下：
    主  文
甲○○施用第一級毒品，處有期徒刑陸月，扣案如附表所示之物
沒收銷燬之；又施用第二級毒品，處有期徒刑肆月。應執行有期
徒刑捌月，扣案如附表所示之物沒收銷燬之。
    事  實
一、甲○○前於(一)民國九十一年間，因施用毒品而違反毒品危害
    防制條例案件，經臺灣桃園地方法院以九十一年度毒聲字第
    三四○六號裁定送觀察、勒戒後，認無繼續施用毒品之傾向
    ，於九十二年四月十八日釋放出所，並經臺灣桃園地方法院
    檢察署檢察官於九十二年四月十八日以九十二年度毒偵緝字
    第一五○號不起訴處分書為不起訴處分確定；嗣於(二)九十六
    年八月間，復因施用毒品而違反毒品危害防制條例案件，經
    臺灣士林地方法院九十六年度訴字第一二五八號刑事判決，
    判處有期徒刑六月、四月，應執行有期徒刑八月確定（於本
    件不構成累犯）。
二、甲○○基於施用第一級毒品海洛因及第二級毒品甲基安非他
    命之犯意，於九十七年七月八日某時許，在不詳地點，分別
    施用第一級毒品海洛因及第二級毒品甲基安非他命（起訴書
    誤載為「安非他命」）各一次。嗣於九十七年七月八日，經
    員警前往臺北縣深坑鄉○○路○段一百八十九巷六弄三號二
    樓甲○○住處，取得甲○○同意後入內搜索，而扣得如附表
    所示之物，乃接受調查，經警採集其尿液送驗發現呈嗎啡、
    甲基安非他命陽性反應，始悉上情。
二、案經臺北市政府警察局內湖分局報告臺灣臺北地方法院檢察
    署檢察官偵查起訴。
    理  由
一、證據之認定：
    上開事實，有被告甲○○於前述時地為警查獲，經警採集其
    尿液送臺灣尖端先進生技醫藥股份有限公司以酵素免疫分析
    法初步檢驗及氣相層析質譜儀法確認檢驗，結果發現有嗎啡
    及甲基安非他命陽性反應之濫用藥物檢驗報告一紙附卷足憑
    （毒偵卷第三十三頁參照），而扣案如附表所示之物，經送
    交通部民用航空局航空醫務中心以氣相層析質譜儀法檢驗，
    檢出海洛因成分，有該中心九十七年七月十八日航藥鑑字第
    ○九七三五八一號毒品鑑定書一紙附卷可稽（本院卷第十一
    頁參照），復有如附表所示之物扣案可證，且被告亦對上開
    事實於本院九十八年二月五日審理時供承不諱（本院當日審
    判筆錄參照），是依(一)上開濫用藥物檢驗報告一紙、(二)上開
    毒品鑑定書一紙、(三)扣案如附表所示之物等補強證據，已足
    資擔保被告於本院審理中所為之上開任意性自白具有相當程
    度之真實性，而得確信被告前述自白之犯罪事實確屬真實，
    從而依刑事訴訟法第一百五十六條第一項及同條第二項規定
    ，自得依被告上述自白及該補強證據認定被告確有為上述施
    用海洛因及甲基安非他命各一次之犯行，本件事證明確，被
    告之犯行堪以認定。
二、論罪科刑之法律適用：
  (一)核被告甲○○所為，係犯毒品危害防制條例第十條第一項之
    施用第一級毒品罪及同條第二項之施用第二級毒品罪。其施
    用第一級毒品海洛因及第二級毒品甲基安非他命前、後分別
    持有第一級毒品海洛因及第二級毒品甲基安非他命之低度行
    為，均應為施用之高度行為所吸收，均不另論罪。又其所犯
    施用第一級毒品罪及施用第二級毒品罪，犯意各別，行為互
    異，應予分論併罰。
  (二)爰審酌被告於毒品危害防制條例公布生效後曾由臺灣桃園地
    方法院裁定送觀察、勒戒一次，並由臺灣桃園地方法院檢察
    署檢察官為不起訴處分確定，已如前述，卻未能把握自新機
    會，徹底戒除施用毒品之惡習，仍再施用足以導致人體機能
    發生依賴性、成癮性及抗藥性等障礙之第一級毒品海洛因及
    第二級毒品甲基安非他命，惟念其施用毒品乃戕害自身身心
    健康，尚未危及他人，及犯罪後坦承犯行，態度尚稱良好，
    兼衡其犯罪動機、手段、施用毒品之次數等一切情狀，分別
    量處如主文所示之刑，並定其應執行之刑。又本件所定應執
    行之刑既已逾六月，依刑法第四十一條第二項反面解釋，自
    不得諭知易科罰金之折算標準，併此敘明。
  (三)扣案如附表所示之物，經送鑑驗後，結果檢出含有海洛因成
    分無誤，已如前述，應依毒品危害防制條例第十八條第一項
    前段規定，不問屬於犯人與否，由本院諭知沒收銷燬之。
據上論斷，應依刑事訴訟法第二百七十三條之一第一項、第二百
九十九條第一項前段，毒品危害防制條例第十條第一項、第二項
、第十八條第一項前段，刑法第十一條、第五十一條第五款，判
決如主文。
本案經檢察官廖先志到庭執行職務。
中    華    民    國    98    年    2     月    19    日
                  刑事第九庭法  官  張詩芸
以上正本證明與原本無異。
如不服本判決應於收受送達後10日內向本院提出上訴書狀，並應
敘述具體理由；其未敘述上訴理由者，應於上訴期間屆滿後20日
內向本院補提理由書（均須按他造當事人之人數附繕）「切勿逕
送上級法院」。
                            書記官  顏淑華
中    華    民    國    98    年    2     月    19    日
附錄本案論罪科刑法條全文
毒品危害防制條例第十條
施用第一級毒品者，處六月以上五年以下有期徒刑。
施用第二級毒品者，處三年以下有期徒刑。
附表
┌──┬────┬──────┬───────────┐
│編號│物品名稱│數量        │扣押物品清單編號      │
├──┼────┼──────┼───────────┤
│ 一 │海洛因  │壹包（驗餘淨│臺灣臺北地方法院檢察署│
│    │        │重零點零捌貳│九十七年度青保管字第四│
│    │        │零公克）    │九○號編號1.、調查局人│
│    │        │            │工鑑別編號○二○○○九│
│    │        │            │五二○號              │
└──┴────┴──────┴───────────┘


司法院資訊處製作；財團法人民間司法改革基金會備份。
